臺灣臺中地方法院刑事判決　　　　　　　　　　　　　九十四年度訴字第八七四號
　　公　訴　人　臺灣臺中地方法院檢察署檢察官
　　被　　　告　壬○○
　　　　　　　　丙○○
　　　　　　　　癸○○
右列被告因偽造文書等案件，經檢察官提起公訴（九十三年度核退偵字第三０三號、
偵字第七０二四號），本院判決如左：
    主  文
壬○○以犯竊盜罪為常業，累犯，處有期徒刑貳年；並應於刑之執行前，令入勞動場
所強制工作年。扣案之竊車工具壹批（含球棒、鐵鎚、起子、鉗子、扳手、挫刀、
手套及自製開鎖工具等物）沒收。
丙○○牙保贓物，累犯，處有期徒刑肆月；又收受贓物，累犯，處有期徒刑月；又
連續結夥三人以上、攜帶兇器竊盜，累犯，處有期徒刑壹年貳月，扣案之電腦鎖頭（
含鑰匙）壹組、對講機支、玻璃工具壹支、Ｔ型扳手貳支及竊車工具壹批（含球棒
、鐵鎚、起子、鉗子、扳手、挫刀、手套及自製開鎖工具等物）沒收。應執行有期徒
刑壹年陸月，扣案之電腦鎖頭（含鑰匙）壹組、對講機支、玻璃工具壹支、Ｔ型扳
手貳支及竊車工具壹批（含球棒、鐵鎚、起子、鉗子、扳手、挫刀、手套及自製開鎖
工具等物）沒收。
癸○○結夥三人以上、攜帶兇器竊盜，累犯，處有期徒刑拾月，扣案之竊車工具壹批
（含球棒、鐵鎚、起子、鉗子、扳手、挫刀、手套及自製開鎖工具等物）沒收。
    事  實
一、壬○○於九十一年間，因恐嚇取財案件，經本院於九十一年四月九日以九十一年
    度易字第五一一號判處有期徒刑一年六月確定，其於九十一年六月十三日入監執
    行，在九十二年五月三十一日因縮刑期滿執行完畢；丙○○前於民國九十二年間
    ，曾因竊盜案件，經本院於九十二年七月七日以九十二年度易字第一０三九號判
    處有期徒刑六月確定，甫於九十二年九月二十五日易科罰金執行完畢；癸○○於
    九十年間，曾因收受贓物案件，經臺灣高等法院臺中分院於九十年七月十七日以
    九十年度上易字第一二０一號判處有期徒刑九月確定，刑期自九十年九月十九日
    起算，甫於九十一年三月十三日因刑期期滿執行完畢；詎均不知悔改，分別為下
    列犯行：
（一）壬○○基於意圖為自己不法所有之常業竊盜犯意，自九十二年十月五日上午十
      一時許起至九十三年四月二日凌晨五時許止，先後於如附表所示之時、地，分
      別偕同與之有竊盜犯意聯絡之如附表所示之侯佳宏（由檢察官另行偵辦）、真
      實姓名、年籍均不詳，綽號「阿西」、「阿朋」、「文龍」等成年男子、李海
      水（亦由檢察官另行偵處）、丙○○（其並有概括之犯意）、癸○○及辛○○
      （俟通緝到案後，另行審結），共同持其所有客觀上足以對人之生命、身體、
      安全構成威脅，具有危險性之螺絲起子等竊車工具，竊取如附表所示庚○○等
      人之自用小客車，竊得後均銷贓變賣為現金花用（其中附表編號十，壬○○等
      人於竊取得逞後，即將該部自用小客車交由辛○○駛往臺中縣豐原市○○街一
      七七巷五八號之汽車修配廠銷贓，惟因該修配廠之員工邱建誠拒絕收受贓車，
      辛○○見無法銷贓獲利，遂將該部自用小客車棄置於臺中縣清水鎮○○○○○
      道路旁，旋而離去），壬○○並賴其竊盜所得現金為生活之資，而以此為業。
（二）丙○○明知真實姓名、年籍均不詳，綽號「阿華」之成年男子委請其代覓買主
      之黑色自用小客車一部係屬贓物（車號及被害人均不詳），仍基於牙保贓物之
      犯意，於九十三年三、四月間，在中山高速公路彰化交流道下，居間介紹真實
      姓名、年籍亦不詳，綽號「小仔」之成年人，以新臺幣二萬元之代價，向「阿
      華」購買該部自用小客車而為牙保。另丙○○亦明知前揭黑色自用小客車所有
      人置於車內之高速公路回數票十四張及投影機一台，同屬來路不明之贓物，竟
      仍另起收受贓物之犯意，收取該高速公路回數票十四張及投影機一台以供已使
      用。
（三）丙○○後於九十三年四月十一日十五時許，行經彰化縣員林鎮○○路一一一號
      附近，見詹劉守詮所有，平日由其子詹詠清使用之車牌號碼ＱＴ－六六五五號
      自用小客車置於該處無人看守，乃認有機可乘，即與前開「阿華」之成年男子
      共同基於意圖為自己不法所有之概括犯意聯絡，持其所有客觀上足以對人之生
      命、身體、安全構成威脅，具有危險性之Ｔ型扳手一支，啟動該部車輛，並旋
      即將該車駛離現場而竊取得手，供己代步使用。丙○○為隱匿其前開竊車犯行
      ，使員警難以緝察，其於竊得前開車輛後，旋與真實姓名、年籍均不詳，綽號
      「二五仔」之成年男子，共同基於偽造準私文書之犯意聯絡，在不詳地點，將
      該部自用小客車原有引擎號碼ＶＱ00000000號磨滅，續由其二人共同
      以前端刻有英文字母、阿拉伯數字之鋼製數字模，並用鐵鎚重新刻打，將該部
      自用小客車之引擎號碼更替為ＶＱ00000000號，而偽造表彰汽車製造
      廠商出廠之標誌，性質上屬準私文書之車輛引擎號碼，足以生損害於原車主詹
      劉守詮及監理機關對於車籍資料管理之正確性。丙○○之後並將其向癸○○友
      人溫曉惠所借得，車牌號碼九六五六－ＨＰ號事故車之車牌二面，改懸掛於前
      開其所竊得之車牌號碼ＱＴ－六六五五號自用小客車上，以逃避警方之追緝。
      嗣丙○○將前開所竊得之自用小客車停置於臺中市○○路某處時，因違規停放
      ，經警拖吊而查獲。
（四）嗣丙○○、癸○○、壬○○三人於九十三年五月二十五日十四時三十分許，共
      乘由不知情之黃國忠（另由檢察官為不起訴處分）所駕駛，車牌號碼四０一九
      －ＨＷ號自用小客車，為警持本院核發之搜索票，在丙○○位於臺中縣清水鎮
      ○○○路一九八號住處前搜索查獲，並於車內扣得壬○○所有，供其為前揭竊
      盜犯行所用之竊車工具一批（含球棒、鐵鎚、起子、鉗子、扳手、挫刀、手套
      及自製開鎖工具等物）及與竊盜犯行無直接關聯性之行動電話三支、呼叫器一
      個、車用電腦一組，員警且隨即於丙○○住處內扣得其所持有但與本件竊盜犯
      行無關之行動電話七支、ＳＩＭ卡九張、螺絲起子一支、一字起子一支、梅花
      扳手一支、口袋型電腦一台、電子字典一台、車用電腦一組及前揭丙○○所收
      受之高速公路回數票十四張、投影機一台，再於前述丙○○所竊得之車牌號碼
      ＱＴ－六六五五號自用小客車內（懸掛九六五六－ＨＰ號車牌）查扣其所有供
      竊取該部自用小客車所用之電腦鎖頭（含鑰匙）一組、對講機三支、玻璃工具
      一支、Ｔ型扳手二支及與竊盜犯行無關之焊槍一支、鑰匙十三支、手電筒一支
      、車用電腦二台、鎖頭個、工具盒一盒、大型扳手三支、螺絲起子九支、小
      型扳手六支、鐵剪支、挫刀二支、磨鑰匙固定剪一支，始循線查悉上情（查
      扣毒品及施用工具部分，均另案處置）。
二、案經內政部警政署刑事警察局移送及南投縣警察局南投分局報請臺灣臺中地方法
    院檢察署檢察官偵查起訴。
    理  由
壹、認定犯罪事實所依憑之理由：
  一、前揭事實欄一、（一）訊據所載之常業竊盜犯行，業據被告壬○○於本院訊問
      時坦承不諱，核與被害人己○○之夫薛詠萍、甲○○之夫蔡兆泳等人於警訊中
      之指述情節大致相符（見南投縣政府警察局刑案偵查卷宗第一六四頁至第一六
      五頁，核退偵字第三０三號卷第八九頁，偵字第七０二四號影印卷第六頁至第
      七頁），復有車輛竊盜、車牌失竊資料個別查詢報表－查詢車輛認可資料、贓
      物認領保管單等件附卷可稽（見南投縣政府警察局刑案偵查卷宗第五六頁、第
      五八頁、第六０頁、第六二頁、第六四頁、第六六頁、第一六八頁），暨扣案
      被告壬○○所有之竊車工具一批（含球棒、鐵鎚、起子、鉗子、扳手、挫刀、
      手套及自製開鎖工具等物）可資佐證，足認被告壬○○自白適與客觀事實相符
      。另按刑法上所謂常業犯，指反覆以同種類行為為目的之社會活動之職業性犯
      罪而言。查被告壬○○於本院審理時供承：本件案發當時，伊沒有其他工作，
      伊是以行竊後變賣贓車所得花在自己生活所需，維持生活等語在卷（見本院卷
      第二二九頁），且佐以被告壬○○上開竊盜之犯行係自九十二年十月五日起至
      九十三年四月二日止，前後近七月，行竊地點遍及臺中縣市，查獲之犯行多達
      十起，變賣所得之現金甚鉅，不亞於一般從事正當職業者之所得，以被告壬○○犯罪時間、犯罪地點及所得之豐，足見被告壬○○確有恃竊盜所得維生，應
      屬無疑。是被告壬○○之常業竊盜犯行，應堪認定。
  二、另訊據被告丙○○、癸○○均矢口否認有參與附表一編號十所載之竊盜犯行，
      咸辯稱：當天壬○○先到清水癸○○家借車，因丙○○與癸○○恰好要出門，
      車子無法借予壬○○使用，壬○○才要求癸○○將之順道載往案發現場。到場
      後，癸○○及丙○○隨即離去，僅由壬○○一人留置於現場竊車。壬○○並未
      告知伊二人要偷竊，伊二人亦未參與竊車云云；被告壬○○雖亦坦認此部分竊
      盜犯行不諱，惟亦陳稱：此部分竊盜犯行係伊一人所為，丙○○、癸○○只是
載伊到現場，並未共同參與偷竊云云。經查，被告丙○○及癸○○於警詢及檢
      察官初訊時均已坦陳：確有共同參與附表編號十所示之竊盜犯行，事後並由同
      案被告辛○○負責銷贓。伊等對警詢筆錄均沒有意見，有依照伊等之陳述記載
      等語不諱（見南投縣政府警察局刑案偵查卷宗第八頁、第二八頁，偵字第一０
      ００四號卷第二三頁至第二四頁），被告癸○○且書立自白書一紙，明確闡述
      其所涉及之竊盜犯行，其中編號三即載明其與被告壬○○，綽號「趴仔」之同
      案被告辛○○、綽號「狗屎」之丙○○共同參與附表編號十之竊盜犯行（見南
      投縣政府警察局刑案偵查卷宗第三三頁）。另同案被告辛○○亦於警詢、偵查
      及本院訊問時，均供稱此件竊車犯行確係由四人共同參與等語無訛（見南投縣
      政府警察局刑案刑案偵查卷宗第七三頁至第七四頁，核退偵字第三０三號卷第
      五九頁，本院卷第一二八頁），而被告壬○○於警詢時所繕寫之自白書亦直指
      被告丙○○、癸○○亦有共同為此部分竊盜犯行（見南投縣政府警察局刑案偵
      查卷宗第五三頁）。本件被告丙○○、癸○○及壬○○於本院既均陳稱於警詢
      時並無遭到毆打之情事，亦無員警強迫渠等應為如何之陳述（見本院卷第一七
      八頁），且其三人於警詢中就此部分犯行之供述互核大致相符，自堪信為真實
      ，均值憑採。被告丙○○及癸○○嗣後固皆翻異前詞，改稱未為此部分竊盜犯
      行，被告丙○○係辯稱其於警詢時並未就此竊盜犯行為自白，被告癸○○則辯
      稱：因伊於警詢時適巧毒癮發作，無法周詳思慮，且與壬○○坐在一起應訊，
      故其自白書中關此部分之內容係抄襲壬○○之自白書云云；然查，被告丙○○
      所稱未曾自白云云，與卷附事證已有未符，而被告癸○○於九十三年五月二十
      五日十四時三十分許為警查獲後，員警係於當晚二十時為其製作筆錄，當時被
      告癸○○確有表示毒癮發作，無法接受訊問等語（見南投縣政府警察局刑案偵
      查卷宗第二二頁至第二三頁），故員警令被告癸○○稍事休憩後，遲至翌日十
      四時許，始再行訊問被告癸○○，該時被告癸○○已表示精神狀況良好，且意
      識清楚，並隨即為此部分共同竊盜犯行之自白，有警詢筆錄在卷可稽（見南投
      縣政府警察局刑案偵查卷宗第二六頁、第二八頁），是被告癸○○所稱係因毒
      癮發作始為自白云云，已與客觀事實未合。另被告癸○○及壬○○雖均於警詢
    時簽寫自白書（見南投縣政府警察局刑案偵查卷宗第三三頁、第五三頁），惟
      被告癸○○就此部分犯行係記載「銀色米上一八０。我、明宗、趴、狗屎，車
      子在北勢頭斜坡，星期六或日，牽的差不多凌晨四、五點」，經比較被告壬○○於自白書中就此部分犯行係書繕「趴、狗屎、大胖（本院按：即被告癸○○
      ）、明宗→一八０，晚上，北勢東六路」，其二人就同一竊盜犯行之時間、竊
      取之地點，闡述之方式均迥見其歧異，亦難認係相互抄襲自白書之內容，是被
      告丙○○、癸○○嗣後翻異前詞所為之前開辯解，核皆屬脫飾卸責之語，均無
      可採。再被告壬○○於本院雖亦附和被告丙○○、癸○○之事後辯解，陳稱此
      部分竊盜犯行係伊一人所為，事後始交由同案被告辛○○銷贓。當天伊是先搭
      計程車至被告癸○○家中，要向癸○○借車，因癸○○亦恰好要出門，伊才請
      被告癸○○載伊至現場，丙○○、癸○○並未下手行竊云云，但被告壬○○於
      偵查中已向檢察官陳稱自白書是自願寫的，而內容均實在等語（見偵字第一０
      ００四號卷第七０頁），且其於本院既供稱自其位於臺中市南區之家中至臺中
      縣清水鎮被告癸○○家中，途中勢需經過其行竊地點（見本院卷第二一五頁）
      ，則何以其仍執意先至被告癸○○家中，再要求被告癸○○載其至案發地點行
      竊，而為此畫蛇添足之舉，衡之亦與常情不合。況被告壬○○就被告丙○○是
      否有隨同被告黃明川與其搭車一起至偷竊地點，前後於本院所述亦見其捍格（
      見本院卷第四三頁、第二０七頁），足見被告壬○○此部分供詞，顯屬迴護被
      告丙○○、癸○○所為串飾之語，亦不足採認。被告丙○○、癸○○確有共同
      為附表編號十之竊盜犯行，洵堪認定。
  三、右揭事實欄一、（二）所載之牙保與收受贓物犯行，業據被告丙○○於警詢、
      偵查及本院訊問時均供認無隱，且有被告丙○○於前開仲介買賣之自小客車上
      所收取之高速公路回數票十四張及投影機一台扣案可資佐證，足見被告丙○○
      所為前開自白，確與事實相符，堪予採認。。
  四、右揭事實欄一、（三）所載之加重竊盜及偽造準私文書犯行，業據被告丙○○
      於警詢、偵查及本院訊問時均供認不諱，核與被害人詹劉守詮及其子詹詠清於
      警詢指陳被害之情節大致相符（見南投縣政府警察局刑案偵查卷宗第二０八頁
      至第二一五頁），並有車輛照片十七張及彰化縣警察局車輛竊盜電腦輸入單、
      南投縣警察局車輛尋獲受理報案單、車輛車牌失竊作業—查獲車輛認可資料、
      贓物認領保管單、車籍作業系統－查詢認可資料各一紙附卷可稽（見南投縣政
      府警察局刑案偵查卷宗第二一六頁至第二一九頁、第二二一頁、第二二二頁、
      第二二四頁、第二二五頁、第二二六頁），暨被告丙○○所有工竊車使用之電
      腦鎖頭（含鑰匙）一組、對講機三支、玻璃工具一支、Ｔ型扳手二支扣案可資
      佐證，足見被告丙○○所為前開自白，確與客觀事實相符，亦堪予採認。
  五、綜此，本件事證至臻明確，被告丙○○、癸○○及壬○○之前揭犯行均堪認定
      。
貳、核被告丙○○、癸○○、壬○○所為：
  一、核被告壬○○就事實欄一、（一）所載犯行所為，係犯刑法第三百二十二條之
      常業竊盜罪。起訴書雖未載明被告壬○○係犯常業竊盜罪，惟業經公訴檢察官
      當庭更正（見本院卷第二二八頁），本院就此部分自無庸變更起訴法條，附予
      敘明。被告丙○○、癸○○就附表編號十所為，則均係犯刑法第三百二十一條
      第一項第四款、第三款之結夥三人以上、攜帶兇器竊盜罪。被告丙○○、癸○○與被告壬○○、同案被告辛○○間，就附表編號十所載之竊盜犯行，均有犯
      意之聯絡與行為之分擔，咸屬共同正犯。公訴檢察官於本院論告時雖謂被告丙○○、癸○○所為，同係犯刑法第三百二十二條之常業竊盜罪嫌云云，惟按刑
      法第三百二十二條規定所謂以犯竊盜罪為常業者，係指恃以竊盜為謀生之職業
      而言，訊據被告丙○○、癸○○均於本院供稱案發當時其二人另有工作，均有
      一定之收入等語（見本院卷第二二九頁），已否認有藉由竊盜犯行所得恃以維
      生之犯意，另核諸被告丙○○於本件僅為二次竊盜犯行，被告癸○○更僅有一
      次竊盜犯行，顯難率認其二人有以行竊為謀生職業犯意可言，至與其二人共犯
      之被告壬○○雖有多件竊盜罪行，惟被告壬○○所為竊盜犯行，除附表編號十
      所示者係與被告丙○○、癸○○共犯外，其餘所涉竊盜案件並非與被告丙○○
      二人共犯，已據被告壬○○陳明在卷，衡諸常情，被告丙○○、癸○○果真有
      以竊盜為常業之犯意，豈有僅與被告壬○○共犯此件竊盜罪行爾爾，是縱使本
      院認定被告壬○○所犯多件竊盜犯行而有常業犯意，亦尚難遽認被告丙○○及
      癸○○亦有以之為常業之犯意聯絡。此外，復查亦無其他積極之具體證據，足
      認被告丙○○、癸○○亦係基於常業犯意而與被告壬○○共同犯之，自難遽對
      被告丙○○與癸○○均逕以常業竊盜論斷，是公訴意旨此部分所指，容有未洽
      ，惟其起訴犯罪事實相同，爰逕予變更起訴法條。
  二、核被告丙○○就事實欄一、（二）所為，則係犯刑法三百四十九條第二項之牙
      保贓物罪及同條第一項之收受贓物罪。
  三、再按刑法之加重竊盜罪所謂之攜帶兇器，以客觀上具有隨時可能用以行兇之危
      險性為已足，至於竊盜犯主觀上有無以之行兇或反抗之意思，則非所問；另按
      汽車引擎號碼係汽車製造廠商出廠之標誌，乃表示一定用意之證明，依刑法第
      二百二十條規定，應以私文書論，倘將汽車上原有之引擎號碼磨滅，再打造另
      一號碼，乃具有創設性，應屬偽造準私文書（最高法院九十年度台上字第三三
      二二號判決要旨參照）。本件被告丙○○於前開事實欄一、（三）所載之竊盜
      車輛犯行，係攜帶質地堅硬，可供兇器使用，客觀上足致他人生命、身體、安
      全發生危害之Ｔ型扳手為之，其竊車得逞後，復將該部自用小客車上原有之引
      擎號碼磨滅，再打造另一組號碼，是核被告丙○○就事實欄一、（三）所為，
      係犯刑法第三百二十一條第一項第三款之攜帶兇器竊盜罪及刑法第二百二十條
      第一項、第二百十條之偽造準私文書罪。被告丙○○就此部分加重竊盜及偽造
      準私文書犯行，分別與真實姓名、年籍均不詳，綽號「阿華」、「二五仔」之
      成年男子間，有犯意之聯絡及行為分擔，均為共同正犯。
  四、被告丙○○前後二次竊盜犯行〈事實欄一、（三）及附表編號十〉，均時間緊
      接，所犯基本構成要件相同，顯係基於概括之犯意為之，為連續犯，應依刑法
      第五十六條之規定以情節較重之結夥三人以上、攜帶兇器竊盜罪之一罪論，並
      加重其刑。被告丙○○與該「二五仔」之成年男子共同偽造屬準私文書之引擎
      號碼，係為隱匿竊車犯行，其偽造準私文書與連續加重強盜間有方法結果之牽
      連關係，應依同法第五十五條牽連犯之規定，從一重之加重竊盜罪處斷。
  五、另被告丙○○、癸○○、壬○○各有如事實欄所載之有期徒刑宣告及執行完畢
      情形，此有卷附臺灣高等法院被告全國前案紀錄表可查，渠三人皆受有期徒刑
      執行完畢後，五年以內再犯本件有期徒刑以上之罪，咸屬累犯，應依刑法第四
      十七條規定加重其刑，被告丙○○連續加重竊盜犯行部分並依法遞加重之。再
      被告丙○○所犯牙保贓物、收受贓物及連續加重竊盜三罪間，則屬犯意各別，
      行為互殊，應分論併罰之。
、爰審酌被告丙○○、癸○○及壬○○各有事實欄所載之不法前科紀錄，素行皆不
    佳，被告壬○○竟為獲取不法所得恃以為生，旋即起意犯下本件常業竊盜犯行，
    其與被告丙○○、癸○○均正值青年，卻不思循合法正當途徑獲得財富，竟漠視
    他人財產權益，盜取他人車輛變賣，實應非難，另被告丙○○囿於貪念而收受贓
    物，既侵害被害人之財產權益，亦使被竊取之物難於追及或回復，助長竊風，亦
    無足取，兼衡酌被告壬○○犯後坦認全數犯行，被告丙○○犯後供陳大部犯行不
    諱，被告癸○○則翻異前供，脫詞掩飾，缺乏對自己不法犯行悔過之具體表現等
    一切情狀，分別量處如主文所示之刑，並就被告丙○○部分定其應執行之刑，且
    其牙保贓物及收受贓物罪刑之部分，因與不得易科之連續加重竊盜罪刑部分併合
    處罰結果而亦不得易科罰金，自毋庸另為易科罰金折算標準之記載。另被告壬○○甫於九十二年五月三十一日因前案恐嚇取財案件執行完畢出監，相隔未滿半年
    後，隨即再為如附表所示之竊盜犯行，並以竊得物品變賣所得為日常生活之資，
    足見其有不勞而獲之惡習，且以犯竊盜罪為常業甚明，是為協助被告壬○○戒除
    惡習，矯正其偏差之行為，爰依竊盜犯贓物犯保安處分條例第三條第一項第二款
    、第五條第一項前段之規定，併予諭知於刑之執行前令入勞動場所強制工作三年
    ，以資矯治，並期被告壬○○日後具有就業能力，養成勞動習慣，以訓練其謀生
    技能。再公訴檢察官雖亦請求對被告丙○○、癸○○同為強制工作之宣告；惟本
    院審酌被告丙○○、癸○○本件犯罪之情節（包含竊取之次數、使用之手段與竊
    取所得財物之價值）、被告丙○○犯後坦承大部犯行之犯罪後態度，認被告丙○○、癸○○均難謂係屬有犯罪之習慣或以犯竊盜罪為業之人，且對被告丙○○、
    癸○○分別處以如主文所示之刑，應已足收懲警之效，是本件尚無宣告於刑之執
    行前，令被告丙○○及癸○○入勞動場所強制工作之必要，亦併敘明。
肆、至於在被告丙○○、癸○○與壬○○遭查獲之車牌號碼四０一九－ＨＷ號自用小
    客車車內所扣得之竊車工具一批（含球棒、鐵鎚、起子、鉗子、扳手、挫刀、手
    套及自製開鎖工具等物），係被告壬○○所有供為附表所示竊盜犯行所用之物，
    業據被告壬○○供陳述在卷（見本院卷第一七九頁）；另於被告丙○○所竊得之
    車牌號碼ＱＴ－六六五五號自用小客車內（懸掛九六五六－ＨＰ號車牌）所扣得
    之電腦鎖頭（含鑰匙）一組、對講機三支、玻璃工具一支及Ｔ型扳手二支，係被
    告丙○○所有供其為事實欄一、（三）所載之竊盜犯行所用之物，亦經被告丙○○供認綦詳（見本院卷第一八０頁），爰均依刑法第三十八條第一項第二款之規
    定，併予宣告沒收。另扣案之高速公路回數票十四張及投影機一台，雖係被告丙○○為收受贓物犯罪所得之物，惟難逕謂係屬被告丙○○所有，既與沒收要件未
    合，爰不另為沒收之諭知。至員警在被告三人遭查獲之車牌號碼四０一九－ＨＷ
    號自用小客車上扣得之行動電話三支、呼叫器一個、車用電腦一組，在被告丙○○住處內所扣得之行動電話七支、ＳＩＭ卡九張、螺絲起子一支、一字起子一支
    、梅花扳手一支、口袋型電腦一台、電子字典一台、車用電腦一組，暨於前述丙○○所竊得之車牌號碼ＱＴ－六六五五號自用小客車內（懸掛九六五六－ＨＰ號
    車牌）查扣之焊槍一支、鑰匙十三支、手電筒一支、車用電腦二台、鎖頭個、
    工具盒一盒、大型扳手三支、螺絲起子九支、小型扳手六支、鐵剪支、挫刀二
    支、磨鑰匙固定剪一支，或非屬被告壬○○、丙○○所有（車用電腦一組、ＳＩ
    Ｍ卡九張），且均無具體事證可資證明係被告壬○○、丙○○用以犯本件竊盜犯
    行所用之物，亦非屬違禁物，依法自不得逕為沒收之宣告，亦附此敘明。
伍、公訴意旨另謂：被告癸○○有與被告壬○○及真實姓名、年籍均不詳，綽號「阿
    西」、「阿朋」之成年男子共同為附表編號八之竊盜犯行，因認被告癸○○此部
    分所為亦犯刑法加重竊盜罪嫌云云。惟按犯罪事實應依證據認定之，無證據不得
    認定犯罪事實。又被告之自白，不得作為有罪判決之唯一證據。仍應調查其他必
    要之證據，以察其是否與事實相符，刑事訴訟法第一百五十四條第二項及第一百
    五十六條第二項分別定有明文。本件公訴人認被告癸○○涉犯此部分加重竊盜犯
    嫌，無非係以被告癸○○於警詢中之自白為其論據，惟被告癸○○嗣於偵查中已
    堅決否認參與此部分犯行（見核退偵字第三０三號卷第六六頁），即被告壬○○
    於警詢時所繕寫之自白書亦未載明及其於偵查中亦否認被告癸○○有共同為此竊
    盜犯行（見南投縣政府警察局刑案偵查卷宗第五十三頁序號三，偵字第一０００
    四號卷第七０頁），是僅憑前揭被告癸○○於警詢時所書立之自白書，而欠缺其
    他積極證據之情況下，揆諸上述法條規定之意旨，尚難遽認被告癸○○復有公訴
    人此部分所指之加重竊盜犯行，然因公訴人認此與被告癸○○所為附表編號十竊
    盜犯行之論罪科刑部分有連續犯之裁判上一罪關係，爰不另為無罪之諭知，亦併
    此說明之。
據上論斷，應依刑事訴訟法第二百九十九條第一項前段、第三百條，刑法第二十八條
、第五十六條、第三百二十二條、第三百二十一條第一項第三款、第四款、第三百四
十九條第一項、第二項、第二百二十條第一項、第二百十條、第五十五條、第四十七
條、第五十一條第五款、第三十八條第一項第二款，竊盜犯贓物犯保安處分條例第三
條第一項第二款、第四條、第五條第一項前段，罰金罰鍰提高標準條例第一條前段，
判決如主文。
本案經檢察官乙○○到庭執行職務。
中    華    民    國      九十四      年       六      月     二十四    日
                                臺灣臺中地方法院刑事第九庭
                                    審判長法  官  黃 文 進
                                          法  官  曾 佩 琦
                                          法  官  陳 思 成
右正本證明與原本無異。
如不服本判決，應於判決送達後十日內向本院提出上訴狀，上訴於臺灣高等法院臺中
分院( 須附繕本 )。
                                          書記官
中    華    民    國      九十四      年       六      月     二十四    日
附錄論罪科刑法條
刑法第三百二十二條
以犯竊盜罪為常業者，處一年以上七年以下有期徒刑。
刑法第三百四十九條：
收受贓物者，處三年以下有期徒刑、拘役或五百元以下罰金。
搬運、寄藏、故買贓物或為牙保者，處五年以下有期徒刑、拘役或科或併科一千元以
下罰金。
因贓物變得之財物，以贓物論。
刑法第三百二十一條第一項第三款
犯竊盜罪而有左列情形之一者，處六月以上五年以下有期徒刑：
三、攜帶兇器而犯之者。
四、結夥三人以上而犯之者。
刑法第二百二十條第一項
在紙上或物品上之文字、符號、圖畫、照像，依習慣或特約，足以為表示其用意之證
明者，關於本章及本章以外各罪，以文書論。
刑法第二百十條
偽造、變造私文書，足以生損害於公眾或他人者，處五年以下有期徒刑。
附表：
┌──┬─────┬─────┬────────┬───────┬────┐
│編號│時      間│行  為  人│  地      點    │汽車  車  號│被害人  │
├──┼─────┼─────┼────────┼───────┼────┤
│    │九十二年十│  侯佳宏  │臺中縣清水鎮中山│ＭＶ－２９０１│庚○○  │
│一  │月五日上午│          │路五六八之八號  │號            │        │
│    │十一時許  │          │                │              │        │
├──┼─────┼─────┼────────┼───────┼────┤
│    │九十二年十│真實姓名、│臺中市北屯區文心│６Ｊ－３８３８│丑○○  │
│    │一月十六日│年籍均不詳│路四段二一七號前│號            │        │
│二  │下午一時許│，綽號「阿│                │              │        │
│    │          │西」之成年│                │              │        │
│    │          │男子      │                │              │        │
├──┼─────┼─────┼────────┼───────┼────┤
│    │九十二年十│  侯佳宏  │臺中縣大甲鎮德興│Ｂ５－０４０２│卯○○  │
│三  │二月十二日│          │路三十四之二十四│號│        │
│    │上午七時許│          │號前            │              │        │
├──┼─────┼─────┼────────┼───────┼────┤
│    │九十二年十│  侯佳宏  │臺中市北屯區瀋陽│Ｘ７－３３０９│子  ○  │
│四  │二月十五日│          │路、麻園東路口  │號            │        │
│    │下午六時許│          │                │              │        │
├──┼─────┼─────┼────────┼───────┼────┤
│    │九十二年十│  侯佳宏  │臺中市西屯區至善│３Ｆ－５５０９│丁○○  │
│五  │二月三十一│          │路近青海路口    │號            │        │
│    │日下午六時│          │                │              │        │
│    │許        │          │                │              │        │
├──┼─────┼─────┼────────┼───────┼────┤
│    │九十三年三│  侯佳宏  │臺中市西屯區西屯│ＳＴ－５９５６│寅○○  │
│六  │月一日上午│          │及至善路        │號            ││
│    │上午八時  │          │                │號            │        │
│    │          │          │                │              │        │
├──┼─────┼─────┼────────┼───────┼────┤
│    │九十三年三│真實姓名、│臺中市○區○○路│ＣＯ－８２０２│己○○  │
│    │月三十一日│年籍均不詳│光華高工前      │號            │        │
│七  │上午十時許│，綽號「阿│                │              │        │
│    │          │朋」、「文│                │              │        │
│    │          │龍」之成年│                │              │        │
│    │          │男子      │                │              │        │
├──┼─────┼─────┼────────┼───────┼────┤
│    │九十三年四│真實姓名、│臺中縣潭子鄉大豐│６Ｑ－８０３２│戊○○  │
│    │月一日凌晨│年籍均不詳│路一段二０九號  │號            │        │
│八  │六時許    │，綽號「阿│                │              │        │
││          │西」、「阿│                │              │        │
│    │          │朋」之成年│                │              │        │
│    │          │男子      │                │              │        │
├──┼─────┼─────┼────────┼───────┼────┤
│    │九十三年四│李海水及真│臺中縣梧棲鎮光復│７９３５－ＨＳ│甲○○  │
│    │月二日凌晨│實姓名、年│路三八０巷十號  │號            │        │
│九  │三時許（起│籍均不詳之│                │              │        │
│    │訴書附表誤│綽號「阿朋│                │              │        │
│    │為五時許）│」、「文龍│                │              │        │
│    │          │」之成年男│                │              │        │
│    │          │子        │                │              │        │
├──┼─────┼─────┼────────┼───────┼────┤
│    │九十三年五│丙○○、黃│臺中縣沙鹿鎮北勢│不詳          │不詳    │
│十  │月二十三日│福川、黃明│路不詳地點之斜坡│              │        │
│    │凌晨五時許│宗、辛○○│處              │              │        │
└──┴─────┴─────┴────────┴───────┴────┘
